臺灣桃園地方法院刑事判決　　　　　　　　　　　　　九十三年度訴字第八三二號
　　公　訴　人　臺灣桃園地方法院檢察署檢察官
　　被　　　告　甲○○
右列被告因毒品案件，經檢察官提起公訴（九十三年度毒偵字第一三七三號），被告
於本院準備程序進行中，就被訴事實為有罪之陳述，經本院告知簡式審判程序意旨，
並聽取公訴人及被告之意見後，本院合議庭裁定依簡式審判程序審理，本院判決如左
：
    主  文
甲○○連續施用第一級毒品，累犯，處有期徒刑拾壹月。
    事  實
一、甲○○（原名羅義皇）前有侵占、違反槍砲彈藥刀械管理條例、麻醉藥品管理條
    例等前科，又於民國（下同）八十六年間因施用毒品案件，經裁定觀察、勒戒後
    ，認無繼續施用毒品之傾向，經臺灣高等法院（起訴書誤載為台灣桃園地方法院
    ）於八十七年十一月三日以八十七年度上易字第四九六一號為免刑判決確定。復
    於八十八年間因施用毒品案件，經裁定觀察、勒戒後，認無繼續施用毒品之傾向
    ，於八十八年三月二十日釋放，並經臺灣桃園地方法院檢察署檢察官於八十八年
    三月十八日以八十八年度偵字第三五四八號為不起訴處分確定後，竟又於同年六
    月二十八日上午施用第二級毒品安非他命，經本院裁定觀察、勒戒後，認有繼續
    施用毒品之傾向，先送強制戒治，於八十八年十二月十七日停止戒治後交付保護
    管束，並由臺灣桃園地方法院檢察署檢察官於八十八年七月十六日，以八十八年
    度偵字第九四六九號聲請簡易判決處刑，經本院以八十八年度壢簡字第七四三號
    判處有期徒刑四月確定，於九十年三月二十四日縮短刑期執行完畢出監。復於九
    十一年間因施用毒品案件，先送強制戒治，於九十二年七月二十二日停止戒治交
    付保護管束出所，而於九十二年十一月二十四日強制戒治期滿；並由臺灣桃園地
    方法院檢察署檢察官於九十一年十一月二十六日，以九十一年度毒偵緝字第四五
    八號提起公訴，嗣經本院於九十二年一月二十一日（起訴書載為九十二年七月二
    十七日）以九十一年度訴字第一八四○號判處有期徒刑九月，於同年七月二十七
    日確定（尚未執行完畢）。猶不知悛悔，於執行強制戒治完畢後五年內，復基於
    施用第一級毒品海洛因之概括犯意，分別於九十二年十二月二十二日、同年月二
    十六日，在其桃園縣平鎮市山峰里山子頂九二號住處，各施用第一級毒品海洛因
    一次。嗣於同年月二十八日因另案入監服刑，為臺灣桃園監獄於同年月二十九日
    經抽驗尿液時發覺，始偵悉上情。
二、案經臺灣桃園監獄告發臺灣桃園地方法院檢察官偵查起訴。
    理  由
一、程序部分：本件被告所犯係死刑、無期徒刑或最輕本刑為三年以上有期徒刑以外
    之罪，其於準備程序中就被訴事實為有罪之陳述，經本院告知簡式審判程序之旨
    ，並聽取當事人意見後，經本院合議庭依刑事訴訟法第二百七十三條之一第一項
    規定裁定由受命法官獨任進行簡式審判程序，合先敘明。
二、右揭事實，業據被告甲○○於本院審理時坦承不諱。又被告於九十二年十二月二
    十八日入監服刑，於同年月二十九日經採驗尿液送驗結果，確呈嗎啡（施用毒品
    海洛因代謝物為嗎啡）陽性反應，有台灣尖端先進生技醫藥股份有限公司濫用藥
    物檢驗報告一紙附卷可稽（見偵卷第四頁），足徵被告自白與事實相符，堪予採
    信。復查被告前於八十六年間因施用毒品案件，經裁定觀察、勒戒後，認無繼續
    施用毒品之傾向，經臺灣高等法院於八十七年十一月三日以八十七年度上易字第
    四九六一號為免刑判決確定。復於八十八年間因施用毒品案件，經裁定觀察、勒
    戒後，認無繼續施用毒品之傾向，於八十八年三月二十日釋放，並經臺灣桃園地
    方法院檢察署檢察官於八十八年三月十八日以八十八年度偵字第三五四八號為不
    起訴處分確定後，竟又於同年六月二十八日上午施用第二級毒品安非他命，經本
    院裁定觀察、勒戒後，認有繼續施用毒品之傾向，先送強制戒治，於八十八年十
    二月十七日停止戒治後交付保護管束，並由臺灣桃園地方法院檢察署檢察官於八
    十八年七月十六日，以八十八年度偵字第九四六九號聲請簡易判決處刑，經本院
    以八十八年度壢簡字第七四三號判處有期徒刑四月確定，於九十年三月二十四日
    縮短刑期執行完畢出監。復於九十一年間因施用毒品案件，先送強制戒治，於九
    十二年七月二十二日停止戒治交付保護管束出所，而於九十二年十一月二十四日
    強制戒治期滿乙節，亦有該免刑判決書、不起訴處分書、聲請簡易判決處刑書、
    起訴書、臺灣高等法院被告全國前案紀錄表、臺灣桃園地方法院檢察署刑案資料
    查註紀錄表各一份附卷可按，被告於執行強制戒治執行完畢釋放後五年內，再犯
    毒品危害防制條例第十條之罪，可堪認定。綜述，本件事證已明，被告犯行洵堪
    認定。
三、按被告犯罪後，毒品危害防制條例業於九十二年七月九日修正公布，並於九十三
    年一月九日起施行，有關施用第一級毒品（即同法第十條第一項）部分之處罰規
    定新舊法均相同，依刑法第二條第一項前段之規定，應適用裁判時之法律處罰。
    核被告所為，係犯修正後毒品危害防制條例第十條第一項施用第一級毒品罪。其
    二次施用第一級毒品海洛因前後持有毒品之低度行為，應為施用之高度行為吸收
    ，不另論罪。被告先後二次施用第一級毒品之行為，時間緊接，方法相同，觸犯
    構成要件相同之罪，顯係基於概括犯意為之，為連續犯，應依連續犯之規定，論
    以一施用第一級毒品罪，並加重其刑。又被告曾有如事實欄所載之犯行及執行情
    形，有臺灣高等法院被告全國前案紀錄表、臺灣桃園地方法院檢察署刑案資料查
    註紀錄表在卷可按，其於五年內再犯本案有期徒刑以上之罪，為累犯，應依法遞
    加重其刑。爰審酌被告犯罪動機、目的、犯行期間及次數，已曾因施用毒品犯行
    受觀察、勒戒及強制戒治處分，尚未能知所警惕，戒除施毒劣習，足徵其沈溺毒
    癮頗深，惡性尚重暨犯後態度等情狀，分別量處如主所示之刑。
據上論斷，應依刑事訴訟法第二百七十三條之一第一項、第二百九十九條第一項前段
，修正後毒品危害防制條例第十條第一項，刑法第十一條前段、第二條第一項前段、
第五十六條、第四十七條，判決如主文。
本案經檢察官何祖舜到庭執行職務。
中         華        民         國   九十三  年    六    月    三十     日
                                          臺灣桃園地方法院刑事第五庭
                                              法  官  邱滋杉
右正本證明與原本無異。
如不服本判決，應於判決送達後十日內，向本院提出上訴狀。
                                              書記官  高文靜
中         華        民         國   九十三  年    六    月    三十     日
附本件論罪科刑依據之法條：
毒品危害防制條例第十條
施用第一級毒品者，處六月以上五年以下有期徒刑。
施用第二級毒品者，處三年以下有期徒刑。
